臺灣高等法院臺中分院刑事判決
111年度交上易字第561號
上  訴  人  臺灣南投地方檢察署檢察官
被      告  林榮春


上列上訴人因被告公共危險案件，不服臺灣南投地方法院111年
度審交易字第47號，中華民國111年5月9日第一審判決（起訴案
號：臺灣南投地方檢察署111年度偵字第169號），提起上訴，本
院判決如下：
    主  文
上訴駁回。
    理  由
一、按上訴得對於判決之一部為之；上訴得明示僅就判決之刑、
    沒收或保安處分一部為之，刑事訴訟法第348條第1項、第3
    項分別定有明文。本件被告林榮春（下稱被告）因公共危險
    案件，經原審判處有期徒刑10月，檢察官提起上訴，並明示
    僅就原審未論累犯部分提起上訴，業據檢察官於上訴書載明
    及於本院審理中敘明（見本卷第44頁），故本院僅就原審未
    論累犯部分進行審理，至於其他部分，則非本院審理範圍。
二、檢察官上訴意旨略以：
　　被告前於民國107年間，因酒後駕車之公共危險案件，經南
    投地院以107年度審交易字第273號判決判處有期徒刑7月確
    定；復於108年間，因酒後駕車之公共危險案件，經南投地
    院以108年度審交易字第80號判決判處有期徒刑9月確定；並
    合併定應執行有期徒刑1年3月確定，並於109年5月25日縮短
    刑期假釋出監付保護管束，後於109年7月8日保護管束期滿
    ，假釋未經撤銷而執行完畢。被告竟於前開有期徒刑執行完
    畢後5年，復為本件有期徒刑以上之公共危險罪，為累犯，
    審酌被告於前案執行完畢後，未生警惕，故意再為本案犯行
    ，足見前罪之徒刑執行成效不彰，其對刑罰之反應力顯然薄
    弱，衡量本案犯罪情節及被告所侵害之法益，予以加重最低
    本刑並無罪刑不相當之情事，本應依刑法第47條第1項規定
    加重其刑。原審判決未依法認定累犯並加重其刑，即有違誤
    等語。
三、經查：被告前因不能安全駕駛致交通危險罪案件，分別經原
    審法院以107年度審交易字第273號判處有期徒刑7月確定；1
    08年度審交易字第80號判處有期徒刑9月確定，上開2罪並經
    原審法院108年度聲字第512號裁定合併定應執行有期徒刑1
    年3月，被告提起抗告，經本院108年度抗字第678號裁定駁
    回抗告確定，於109年7月8日縮刑期滿執行完畢等情，有臺
    灣高等法院被告前案紀錄表在卷可稽，其於執行完畢後5年
    內故意再犯本案有期徒刑以上之罪，固可認定。惟被告構成
    累犯之事實及應加重其刑之事項，均應由檢察官主張並具體
    指出證明之方法後，經法院踐行調查、辯論程序，方得做為
    論以累犯及是否加重其刑之裁判基礎。倘檢察官未主張或具
    體指出證明方法時，可認檢察官並不認為被告構成累犯或有
    加重其刑予以延長矯正其惡性此一特別預防之必要，是法院
    不予調查，而未論以累犯或依累犯規定加重其刑，即無違法
    可言。又基於累犯資料本可在刑法第57條第5款「犯罪行為
    人之品行」中予以負面評價，自仍得就被告構成累犯之前科
    資料，列為刑法第57條第5款之審酌事項而予評價，此際，
    依重複評價禁止之精神，自無檢察官事後以該業經列為量刑
    審酌之事由應改論以累犯並加重其刑為由，指摘原判決違法
    或不當（最高法院110年台上大字第5660號裁定參照）。查
    本案檢察官於起訴書雖記載被告有上述科刑及執行完畢等情
    事，然並未指出證明之方法，嗣於原審審理時，經審判長提
    示臺灣高等法院被告前案紀錄表為調查時，檢察官稱「沒有
    意見」，並未具體指明前案紀錄表中之何筆資料構成被告累
    犯之事實，於科刑辯論時，檢察官稱「被告是累犯，連同本
    件六犯酒駕公共危險罪，參酌被告之前酒駕之刑度，及本件
    測得酒精濃度，建請科處有期徒刑不宜低於10月。」然並未
    指出證明方法供原審法院調查、辯論，可認檢察官就被告構
    成累犯之事實及應加重其刑之事項，未善盡實質之舉證責任
    ，則原判決未予調查並論以累犯，依上開說明，難謂有何應
    調查而不予調查之違法。再者，原判決於「論罪科刑之理由
    」欄已敘明將被告之前科紀錄列入刑法第57條第5款犯罪行
    為人之品行之審酌事項，並將被告構成累犯之前科、素行列
    為量刑之審酌事由，且檢察官建請本案科處有期徒刑不宜低
    於10月如前述，而原審判處有期徒刑10月，足認已就被告行
    為之罪責予以充分評價，原判決應予維持。從而，檢察官事
    後以本案被告應論累犯並加重其刑為由，指摘原判決不當，
    並無理由，應予駁回。
四、據上論斷，應依刑事訴訟法第368條，判決如主文。
本案經檢察官陳俊宏提起公訴，檢察官吳宣憲提起上訴，檢察官
林弘政到庭執行職務。
中　　華　　民　　國　　111 　年　　 9 　　月　　8 　 日
            刑事第六庭     審判長法　官   張  靜  琪
                                 法　官   鍾  貴  堯
                                 法　官   許  冰  芬
以上正本證明與原本無異。
不得上訴。
                                 書記官   鄭  淑  英　　
　　　　　　　　　　　　　　　　 　　　　　　　　　　　
中　　華　　民　　國　　111 　年　　9 　　月　　8 　　日